【裁判字號】    89,易,82
【裁判日期】    890728
【裁判案由】    違反家庭暴力防治法
【裁判全文】
臺灣花蓮地方法院刑事判決                        八十九年度易字第八二號
    公  訴  人  臺灣花蓮地方法院檢察署檢察官
    被      告  乙○○
右列被告因違反家庭暴力防治法案件，經檢察官提起公訴（八十九年度偵字第九四號
），本院判決如左：
    主  文
乙○○違反法院所為之禁止直接騷擾、接觸、通話或其他聯絡行為之通常保護令裁定
累犯，處有期徒刑肆月，如易科罰金，以參佰元折算壹日。
    事  實
一、乙○○原名王勝乾，其曾於民國八十四年間因犯贓物罪，經本院判處有期徒刑三
    月確定，於八十五年八月二十六日執行完畢。乙○○為己○之子，雙方具有家庭
    暴力防治法第三條第三款所定之家庭成員關係，乙○○曾於八十八年七月十五日
    經本院依家庭暴力防治法第十三條第二項規定，以八十八年度家護字第二號民事
    通常保護令，裁定令其不得對己○實施身體或精神上不法侵害之行為，不得直接
    或間接對己○為騷擾、通話、通信或其他非必要之聯絡行為，且該保護令之有效
    期間為十個月。詎乙○○竟基於違反保護令之犯意，於八十九年一月二日下午十
    六時五十分許，在行政院衛生署花蓮醫院（下稱花蓮醫院）二樓，以租用土地關
    係，欲支付租金新台幣（下同）二萬元，要求己○在已書立之收據、土地租賃契
    約書上署押蓋章為由，直接對己○為騷擾、通話及非必要之聯絡行為，違反本院
    所為前述裁定。嗣為警查獲。
二、案經花蓮縣警察局花蓮分局移請台灣花蓮地方法院檢察署檢察官偵查起訴。
    理  由
一、右揭事實，已據被告乙○○於警訊、偵查及本院審理時坦承有於前開時地與己○
    接觸、通話，並支付己○租金二萬元，及持己○之手在收據及契約書上蓋手印等
    情不諱，並經被害人己○、告訴代理人丙○○於警訊、本院訊問時指訴綦明，復
    有證人到場處理之警員甲○○、被告友人丁○○到庭證稱可參，此外，又有查證
    報告書、本院八十八年度家護字第二號通常保護令各一份附卷足憑。
二、被告固辯稱伊係因其阿姨戊○○於八十九年一月二日下午十五時許，打電話給伊
    稱其母己○住院，希望伊去探望，伊因保護令之故不敢去，但戊○○稱是己○要
    求不會有事，伊才請友人丁○○、徐玄靖一同前往。到達花蓮醫院後，伊請丁○○、徐玄靖先上二樓找己○，並託其二人帶二萬元及收據、契約書予己○簽收，
    伊則在樓下等，後來因為護士稱無親人在場不能簽收，伊才上樓告知護士，丁○○有將契約書及收據內容念給己○聽，己○當時很高興，收下二萬元並於收據上
    按指印，之後警察即到場了云云。經查：
  (一)被害人己○已於本院訊問時一再指摘被告不孝之種種作為，並明確表示其並未表
    明思念被告，要被告至醫院探視等情，合先敘明。
  (二)被告於八十九年一月二日下午十六時五十分許，託友人丁○○、徐玄靖持二萬元
    及預先書立之收據（收據上記載：茲收到乙○○承租吉安鄉○○段三二○、三二
    一、三二二之二、三二三計四筆地號之土地，己○所持分權利四分之一的租賃金
    新台幣二萬元無誤）、土地租賃契約書（該契約書係針對出租人：連震德、承租
    人：乙○○，租賃土地為吉安鄉○○段三二○地號、三二一地號土地持分各四分
    之一，租賃期限自八十九年一月一日起至九十八年十二月三十一日止）前往花蓮
    醫院二樓，擬將二萬元交給己○，並請己○在收據及契約書上簽名蓋手印，到花
    蓮醫院後，先由丁○○、徐玄靖上二樓找到己○（被告則在一樓等候），並請其
    在上開文件上蓋章，然因護士稱無親人在場不可蓋章，徐玄靖乃下樓告知被告，
    被告隨即上樓，之後並持己○之手在收據及契約書「連帶保證人」欄下蓋指印，
    並要己○簽字等情，業據被告坦承上情不諱，核與證人丁○○、甲○○（到場處
    理之警員）證述之情節相符，並有收據及土地租賃契約書各一份在卷可稽，應堪
    信為事實。而被告若果真是因其母生病至醫院探視，本當直接上樓對己○表達慰
    問之意即可，詎其竟以給付租金為掩飾，持其為承租人之土地租賃契約要己○在
    其上「連帶保證人欄」簽章，顯係為己私利、利用無其他親人在場時，矇騙年老
    之母親（己○為十年八月十日生，有診斷證明書上之記載可參），其明知本院前
    開保護令禁止其直接或間接對己○為騷擾、通話、通信或其他非必要之聯絡行為
    ，竟仍為之，其確有違反保護令之犯意及犯行，至為明灼。
  (三)證人即到場處理之警員甲○○固於本院訊問時證稱乙○○拿被害人（即己○）的
    手蓋章時，己○並無反抗的意思云云，惟己○是年近八旬、疾病纏身之老者（有
    診斷證明書在卷可按），當時正因病在花蓮醫院就醫，於除被告外無其他親人在
    旁保護之情形下，只能默默接受被告之安排，本院認不能以己○當時未表示反抗
    ，即推認己○有同意擔任該契約中被告保證人之意，況己○於本院訊問時亦陳稱
    其不識字，不知道被告拉其手去蓋印之文件是何種文件等語（本院卷一四一頁參
    照）；另證人戊○○固證稱己○同意將土地租給被告，伊遂電告被告拿文件去給
    己○蓋章云云（本院卷九三頁），惟其證詞已經己○當庭否認，表示並不願意將
    土地出租予被告（本院卷一四○頁），是證人甲○○、戊○○前開之證詞，均無
    從作為被告辯解之有利佐證。
    本件事證已明，被告前開所辯，無非事後卸責之詞，並不可採。其犯行堪予認定
    。
三、核被告乙○○所為，係犯家庭暴力防治法第五十條第二款之違反通常保護令罪。
    被告有事實欄所載之犯罪科刑執行情形，此有台灣花蓮地方法院檢察署刑案資料
    查註紀錄表一份在卷可考，其受有期徒刑執行完畢後，五年以內再犯有期徒刑以
    上之本罪，為累犯，應依法加重其刑。爰審酌被告之素行不佳，仍不知警惕，於
    法院核發通常保護令後，未能稍加收斂其不尊重家庭成員之行為，仍至前開處所
    騷擾其母，行為殊不足取，暨其犯罪後仍藉詞否認，不知錯誤等一切情狀，量處
    如主文所示之刑，並諭知易科罰金之折算標準。
據上論斷，依刑事訴訟法第二百九十九條第一項前段、家庭暴力防治法第五十條第二
款，刑法第十一條前段、第四十七條、第四十一條，罰金罰鍰提高標準條例第二條，
判決如主文。
中      華      民      國      八十九      年    七    月    二十八    日
                               臺灣花蓮地方法院刑事庭
                                   法  官  楊  碧  惠
右正本證明與原本無異。
如對本判決不服，應於送達後十日內，向本院提出上訴狀。（應抄附繕本）告訴人或
被害人如對於本判決不服者，應具備理由請求檢察官上訴，其上訴期間之計算係以檢
察官收受判決正本之日期為準。
                                   法院書記官
中      華      民      國       八 十 九     年     八    月     一    日
附錄本判決論罪之法律條文：
家庭暴力防治法第五十條：
違反法院依第十三條、第十五條所為之下列裁定者，為本法所稱之違反保護令罪，處
三年以下有期徒刑、拘役或科或併科新臺幣十萬元以下罰金。
一、禁止實施家庭暴力行為。
二、禁止直接或間接騷擾、接觸、通話或其他連絡行為。
三、命遷出住居所。
四、遠離住居所、工作場所、學校或其他特定場所。
五、命完成加害人處遇計劃：戒癮治療、精神治療、心理輔導或其他治療、輔導。


司法院資訊處製作；財團法人民間司法改革基金會備份。
